Minutes et répertoires du notaire Jean II CHAPELLAIN, janvier 1630 - décembre 1640 (étude XXIV)
Archives nationales
- Minutes de Jean II CHAPELLAIN, janvier 1630 - 1640; MC/ET/XXIV/328 - MC/ET/XXIV/368
  - Brevets. 1637 - 1640, MC/ET/XXIV/368
    - ROCHECHOUART (François de) Marquis de CHANDENIER, capitaine d'une compagnie au régiment des gardes du Roi § Mémoire de marchandises fournies à François de ROCHECHOUART et obligation de François de ROCHECHOUART envers Balthasard FOURNIER, Marchand drapier bourgeois de Par s, demeurant enseigne de la Couronne rue Saint-Honoré, de la somme de 9000 £. (Pièce jointe, supplique de Louis BIGNICOURT, marchand quincaillier bourgeois de Paris, héritier de défunt Pierre BIGNICOURT auquel FOURNIER avait fait transport), 1er juillet 1637; MC/ET/XXIV/368; fol. LII
      obligation; Rochechouart, François de
    - MARCHEDIEU (Jean) Marchand orfèvre, bourgeois de Paris, demeurant rue de l'Arbre-Sec § Obligation de Jean COULAUD, écuyer, porte-manteau de Monsieur, demeurant à Sablé, à présent logé à Paris rue Ste Marie l'Egyptienne, envers .. de 892 £. 7 s. pour vente de vaisselle d'argent.; Obligation d'Etienne MENOT, maître chaudronnier à Paris, envers .. de 249 £. 5 s. auxquels il a été condamné par sentence., 3 juillet 1637 - 14 janvier 1638; MC/ET/XXIV/368; fol. II; fol. XXXV
    - POITEVIN (Jacques) Conseiller du Roi en ses conseils d'Etat et privé, premier président en la cour des Monnaies et Marie ZOCCHOLI, sa femme, demeurant rue de la Plâtrière. § Obligation de Jacques POITEVIN envers Antoine HUREAU, sieur de RUBELLE, de 12 000 £. en prêt. (A la suite: 1639, 12 février, Quittance à Jacques POITEVIN); (BREVETS), 5 juillet 1637; MC/ET/XXIV/368; fol. XXXIII
      obligation; quittance; Poitevin, Jacques
    - GUERIN (Nicolas) Jardinier du Roi en ses jardins du Louvre, y demeurant § Obligation de Daniel LYBEAU, huissier de la chambre de la reine mère, Geneviève GUERIN, sa femme et... père de cette dernière, envers Antoine ATHIER, cordonnier de Monsieur, pour les loyers des lieux qu'occupent lesdits LYBEAU et sa femme en la maison de la Sage femme rue Saint-Honoré. (BREVETS), 1er août 1637; MC/ET/XXIV/368; fol. LXVIII
      obligation; Guerin, Nicolas
    - JARDINIER du Roi en ses jardins du Louvre GUERIN (Nicolas) § Obligation en présence et caution de. .. (BREVETS), 1er août 1637; MC/ET/XXIV/368; fol. LXVIII
    - COSSÉ (François de) duc de BRISSAC, chevalier des ordres du Roi, pair et grand panetier de France, lieutenant général pour SA MAJESTÉ en ses pays et duché de Bretagne et Guyonne de RUELLAN, son épouse, demeurant en leur hôtel à Paris, rue des Deux-Ecus. § Obligation de François de COSSÉ envers Anne de VASSAULT, veuve de Philippe de HERLEURS, chevalier, sieur de POTRONVILLE, de la somme de 5700 l. en prêt. (A la suite: 1639, 11 juin, quittance à François de COSSÉ, par les mains de Bertrand FAVEREL, agent de leurs affaires, de 5976 l. 15 s.), 7 août 1637; MC/ET/XXIV/368; fol. XXXVII
      obligation; quittance; Brissac, François de Cossé (1582-1651, duc de)
    - GODIN (Jean) Chirurgien demeurant rue de la Verrerie § Obligation de Jean GODIN envers Denis THIMONEY, écuyer, de 150 £. en prêt. (En marge, 1639, 11 novembre, quittance à Jean GODIN); (BREVETS), 27 août 1637; MC/ET/XXIV/368; fol. IIII/XX/II
      obligation; quittance; Godin, Jean
    - CHIRURGIEN GODIN (Jean) rue de la Verrerie § Obligation de Jean GODIN, 27 août 1637; MC/ET/XXIV/368; fol. IIII/XX/II
      obligation; Godin, Jean
    - PARFUMEUR (marchand) VOILLIART (Etienne) enseigne et rue de l'Arbre-sec § Obligation de Etienne VOILLIART, 13 octobre 1637; MC/ET/XXIV/368; fol. XI; (BREVETS)
      obligation; Voilliart, Etienne
    - VOILLIART (Etienne) marchand parfumeur demeurant à l'enseigne de l'Arbre-sec, rue de l'Arbre-sec § Obligation de Etienne VOILLIART envers Marie de BERLANT, de la somme de 90 £. pour vente d'une chaîne de musc d'ambre pesant 8 onces. (BREVETS), 13 octobre 1637; MC/ET/XXIV/368; fol. XI
      acte de vente; obligation; Voilliart, Etienne
    - MÉDECIN de la reine mère du Roi (Premier) RIOLAN (Jean) conseiller du roi en ses conseils d'Etat et privé, et Premier MÉDECIN de la reine mère du Roi § Indemnité pour une obligation envers Jean RIOLAN, 27 novembre 1637; MC/ET/XXIV/368; fol. XXV; (BREVETS)
    - RIOLAN (Jean) Conseiller du Roi en ses conseils d'Etat et privé et Ier médecin de la reine mère du Roi § Indemnité de Jean Baptiste GUYOT, marchand à Poissy, à Nicolas RAINCE, maître des Ponts de Paris, pour l'obligation passée de jour devant notaires soussignés (PLASTRIER-CHAPELLAIN), à Jean RIOLAN, 27 novembre 1637; MC/ET/XXIV/368; fol. XXV (BREVETS)
    - PONTS de PARIS (maître des) RAINCE (Nicolas) quai de l'Ecole § Indemnité à Nicolas RAINCE; (BREVETS), 27 novembre 1637; MC/ET/XXIV/368; fol. XXV
      Raince, Nicolas
    - GOUFFIER (Vivienne) marquis de L'ESCLUZE, y demeurant ordinairement en Beaujolais, à présent logée à Paris, enseigne de l'Ecouvette, rue Saint-Honoré, veuve de François-Anthide de GARADEUL, chevalier de l'ordre du Roi, conseiller en ses conseils, gentilhomme ordinaire de sa chambre, capitaine d'une compagnie des ordonnances de S.M. § Obligation de Vivienne GOUFFIER envers Roland MARIETTE, bourgeois de Paris, de 3000 £. en prêt. (BREVETS), 18 décembre 1637; MC/ET/XXIV/368; fol. XXI
      obligation; Gouffier, Vivienne
    - § Obligation de Etienne MENOT, maître chaudronnier à Paris, rue Saint-Honoré, et Marguerite DUBOIS, sa femme, envers Jean MARCHEDIEU, marchand orfèvre, bourgeois de Paris, rue Saint-Honoré, de 249 £. 5 s. auxquels ils ont été condamnés par sentence du prévôt de Paris. (BREVETS), 14 janvier 1638; MC/ET/XXIV/368; fol. XXXV
      obligation; Menot, Etienne
    - § Obligation de René de TOURNEMYNE, seigneur et baron de CAMPZILLON, demeurant ordinairement en Bretagne, logé à Paris rue du Harlay, envers Jacques MAHAUT, avocat au Conseil privé du Roi, de 1000 £, empruntées pour soutenir les frais de procès. (brevets), 20 janvier 1638; MC/ET/XXIV/368; fol. XXII
      obligation; Tournemyne, René de
    - § Obligation de Jean Chotard, seigneur de Dourdaigne, y demeurant, à présent logé à Paris, rue du Chantre, envers René Contesse, notaire au Châtelet, Ier secrétaire du prince de Condé, seigneur d'Ourcières, de 40 l. en prêt. (brevets)., 3 février 1638; MC/ET/XXIV/368; fol.0043
      obligation; Chantre (rue du); Chotard, Jean; Contesse, René II; notaire; intendant particulier (Ancien Régime)
    - § Mémoire de meubles fournis par Pierre LAZART, marchand tapissier demeurant rue des Fossés Saint-Germain-l'Auxerrois, et obligation de Christophe GIRAULT, procureur en Parlement, de 642 £. (BREVETS), 10 février 1638; MC/ET/XXIV/368; fol. III
      obligation; Lazart, Pierre
    - § Obligation de Guillaume PAVYE, tailleur des écuries de Monsieur, et de Guillaume BIGOT, porteur de charbon, tous deux demeurant rue Maubué, envers André CORDELLE, chirurgien des écuries du Roi, demeurant à Paris,rue des Fossés Saint-Germain-l'Auxerrois, de 200 l. en prêt. (A la suite: 1641, 5 juin, quittance d'André CORDELLE) (BREVETS), 14 juillet 1638; MC/ET/XXIV/368; fol. XLVI
      obligation; quittance; Cordelle, André
    - § Obligation par Henry de LITOLFY-MARONY, conseiller et AUMÔNIER ordinaire du Roi, abbé commendataire de Saint-Nicolas-aux-Bois, nommé à l'évêché de Bazas, à présent logé à Paris, à l'enseigne des Capucins, rue de Grenelle., 4 août 1638; MC/ET/XXIV/368; fol. VII
      obligation; Litolfi-Maroni, Henri de (15..-1645); prêtre; abbé
    - § Obligation de Charles LUCQUIN, écuyer, sieur de LA BOISSIERE, demeurant rue de Bretagne, envers Simon PIRSON, carrossier du Roi, demeurant près du jardin des Tuileries, de 350 l. lui restant à payer sur le prix d'un CARROSSE garni., 20 août 1638; MC/ET/XXIV/368; fol. XVIII
    - § Obligation de Jacques THEROUDE, maître sculpteur du roi, demeurant rue Saint-Honoré, et d'Anne GAMBART, sa femme, envers Pierre de CREIL, conseiller secrétaire du Roi et de ses finances, qui leur a versé le 20 août 1636 60 £. restant à payer des 150 £. du marché fait entre eux. Par ces présentes Jacques THEROUDE promet livrer le jour de Pentecôte prochain, les chaises et barres de fauteuils restants. (BREVETS), 19 novembre 1638; MC/ET/XXIV/368; fol. XXXVII
      obligation; marché; Theroude, Jacques
    - § Obligation de Noël POUSSEMAILLE, bourgeois de Paris, demeurant à Saint-Germain-des-Prés, et de Claude BONJAN, marchand libraire à Paris, rue au Febvre, paroisse Saint-Germain-le-Vieil, envers Jacques PIROU, bourgeois de Paris, de 200 l. en prêt. (BREVETS), 20 décembre 1638; MC/ET/XXIV/368; fol. XI
      obligation; Bonjan, Claude
    - VERRIERS à Paris § Obligation de Jean NAULLE, marchand verrier, bourgeois de Paris, rue de l'Arbre-Sec, envers Philippe CUVILLIER, aussi marchand verrier à Paris, de 141 £. que ce dernier a payées pour led. NAULE au sieur CRUZON, marchand verrier à Rouen, pour vente de marchandises. (BREVETS), 19 décembre 1639; MC/ET/XXIV/368; fol. LXIIII
      acte de vente; obligation; Naulle, Jean; Cuvillier, Philippe; Cruzon
    - MESSAGER GOBERT (Laurent) MESSAGER ordinaire de Paris à Dijon § Obligation envers Laurent GOBERT (BREVETS), 20 décembre 1639; MC/ET/XXIV/368; fol. LII
      obligation; Gobert, Laurent
- Répertoire(s) de Jean II CHAPELLAIN, 1630 - 1639; MC/RE/XXIV/4
  - Répertoire. 1630 - 1639, MC/RE/XXIV/4
    Informations concernant le classement et la cotation:
    Le niveau inférieur de description, quand il existe, correspond aux mentions d'actes contenues dans le répertoire. Parmi celles-ci, certaines peuvent y être décrites, de manière plus ou moins détaillée. Pour consulter l'acte proprement dit, il convient de rechercher la cote au niveau des articles (registre ou liasse) des minutes du notaire (cote de type 'MC/ET').